【裁判字號】    98,易緝,98
【裁判日期】    980501
【裁判案由】    毒品危害防制條例
【裁判全文】
臺灣板橋地方法院刑事判決              98年度易緝字第98號
公  訴  人  臺灣板橋地方法院檢察署檢察官
被      告  甲○○
上列被告因違反毒品危害防制條例案件，經檢察官提起公訴（九
十七度毒偵字第一四三五號），判決如下：
    主  文
甲○○施用第二級毒品，累犯，處有期徒刑柒月。
    事  實
一、甲○○前曾因於民國九十四年間，因施用第二級毒品案件，
    經本院於九十五年十月三十日以九十五年度簡上字第三七七
    號判決判處有期徒刑六月確定，於九十六年一月三十日易科
    罰金執行完畢。又於九十五年間，因施用第一級毒品案件，
    經本院於九十五年八月三十一日以九十五年度簡字第四七二
    八號判決判處有期徒刑六月確定，亦於九十六年一月三十日
    易科罰金執行完畢；復於九十五年間，因施用第二級毒品案
    件，經本院以九十五年度易字第二五０九號判決判處有期徒
    刑五月，經上訴後，再由臺灣高等法院於九十六年四月二十
    五日，以九十六年度上易字第六０二號判決駁回上訴確定，
    嗣以九十六年度聲減字第三０四六號裁定減為有期徒刑二月
    十五日，於九十六年九月二十八日易科罰金執行完畢；再於
    九十五年間，因施用二級毒品案件，經本院於九十六年九月
    二十六日，以九十六年簡字第四五九０號判處有期徒刑六月
    確定，嗣減為有期徒刑三月，於九十七年四月二十七日執行
    完畢。
二、甲○○前於九十二年間，因施用第一級毒品案件，經本院以
    九十二年度毒聲字第一二四六號裁定送觀察、勒戒後，認無
    繼續施用毒品之傾向，復經本院以九十三年度毒聲字第一五
    八五號裁定令入戒治處所施以強制戒治，嗣因戒治成效評定
    為合格，無繼續戒治之必要，並於九十四年七月二十七日停
    止戒治釋放出所，經臺灣板橋地方法院檢察署檢察官於九十
    四年七月二十九日以九十四年度戒毒偵字第二五一號為不起
    訴處分確定。詎仍未戒除毒癮，於強制戒治期滿五年內，基
    於施用第二級毒品甲基安非他命之犯意，於九十七年一月二
    十五日中午某時，在臺北縣板橋市○○路五十七號五樓之二
    租屋處，以將甲基安非他命置入玻璃球點火燒烤吸其煙霧之
    方式，施用甲基安非他命一次。嗣於九十七年一月二十八日
    上午六時許，在臺北縣板橋市○○路五十七號五樓之二租屋
    處為警查獲。
三、案經臺北縣政府警察局海山分局報告臺灣板橋地方法院檢察
    署官偵查起訴，因被告所犯最重本刑為三年以下有期徒刑之
    罪，符合刑事訴訟法第二百八十四條之一規定，由本院獨任
    進行審判程序。
    理  由
一、上揭犯罪事實，業據被告甲○○於本院審理時坦承不諱，且
    被告被查獲時，經警採取之尿液檢體，經臺灣檢驗科技股份
    有限公司檢驗後確呈毒品甲基安非他命陽性反應，有該公司
    九十七年二月十九日濫用藥物檢驗報告附卷可稽。被告施用
    第二級毒品甲基安非他命之犯行，即堪認定。
二、第查，甲○○前因施用第一級毒品案件，經本院以九十二年
    度毒聲字第一二四六號裁定送觀察、勒戒後，認無繼續施用
    毒品之傾向，復經本院以九十三年度毒聲字第一五八五號裁
    定令入戒治處所施以強制戒治，嗣因戒治成效評定為合格，
    無繼續戒治之必要，並於九十四年七月二十七日停止戒治釋
    放出所，經臺灣板橋地方法院檢察署檢察官以九十四年度戒
    毒偵字第二五一號為不起訴處分確定等情，有臺灣高等法院
    被告前案紀錄表在卷足憑。被告於強制戒治釋放後五年內再
    犯本件施用毒品之犯行，檢察官逕行起訴，要無不合。
三、核被告甲○○所為，係犯毒品危害防制條例第十條第二項之
    施用第二級毒品罪，其施用毒品前後之持有毒品行為，應為
    施用之高度行為所吸收，不另論罪。被告有上揭事實欄記載
    之犯罪科刑及執行紀錄，有臺灣高等法院被告前案紀錄表附
    卷可考，其於受有期徒刑之執行完畢後，五年以內再犯有期
    徒刑以上之罪，為累犯，應依刑法第四十七條第一項之規定
    加重其刑。爰審酌被告之素行，多次漠視法令之禁制，恣意
    濫用毒品戕害己身，顯無悔改之意，惟於他人尚無明顯重大
    危害，及犯後坦承犯行，態度尚佳等一切情狀，量處如主文
    所示之刑，以資懲儆。
四、在上址侯建州、趙盈婷與被告共同居住之客廳扣得之電子磅
    秤一臺，在房內查扣之玻璃球四個、分裝勺四支、海洛因殘
    渣袋十一只、安非他命殘渣袋二只；在同案被告趙盈婷身上
    起獲之安非他命二包、海洛因二包、分裝勺二支、海洛因殘
    渣袋一個、葡萄糖二包、分裝袋三十二個，於同案被告楊文
    佳身上起獲之安非他命一包、玻璃球一個等物，被告否認為
    其所有，且由臺灣板橋地方法院檢察署檢察官另案辦中，爰
    不另為沒收銷燬之諭知。
據上論斷，應依刑事訴訟法第二百七十三條之一第一項、第二百
九十九條第一項前段，毒品危害防制條例第十條第二項、第十八
條第一項，刑法第十一條前段、第四十七條第一項，判決如主文
。
本案經檢察官林俊峰到庭執行職務。
中    華    民    國    98    年    5     月     1    日
                  刑事第六庭  法  官  潘翠雪
上列正本證明與原本無異。
如不服本判決，應於送達後十日內敘明上訴理由，向本院提出上
訴狀
                              書記官  江文彬
中    華    民    國    98    年    5     月     1    日
附錄本案論罪科刑法條全文：
毒品危害防制條例第10條
施用第一級毒品者，處 6 月以上 5 年以下有期徒刑。
施用第二級毒品者，處 3 年以下有期徒刑。


司法院資訊處製作；財團法人民間司法改革基金會備份。
